【裁判字號】    92,交聲,440
【裁判日期】    920530
【裁判案由】    交管條例聲異
【裁判全文】
臺灣板橋地方法院交通事件裁定                    九十二年度交聲字第四四號
    原處分機關  臺北市交通事件裁決所
    異  議  人  乙○○
    即受處分人
右列異議人即受處分人因違反道路交通管理處罰條例案件，不服原處分機關於中華民
國九十二年一月二十七日所為之裁決處分（裁決書案號：北市裁三字第駕裁二二－Ｃ
00000000號）聲明異議，本院裁定如左：
        主  文
異議駁回。
        理  由
一、聲明異議意旨略以：異議人即受處分人乙○○於民國（下同）九十一年十一月十
    五日晚間十一時五十七分許，駕駛其所有之車牌號碼三Ｄ－六七八號營業小客車
    ，沿臺北縣中和市○○路自中和往板橋方向行駛；行經橋和路與永和路路口處（
    即華中橋下）尚未通過永和路時，適有臺北縣政府警察局中和分局警員正於路口
    對面之橋和路左側設置路障進行攔檢，異議人乃依序跟隨於前車之後，準備受檢
    ；異議人於排隊受檢欲通過路口時，直行方向燈號仍為綠燈，異議人車頭已超過
    停止線，車尾則仍在停止線之內；惟當前車向前移動時，雖燈號已轉為紅燈，然
    異議人直覺反應即跟隨前車移動，且依當時客觀環境，永和路路面甚為狹窄，倘
    異議人車輛不向前移動，必將阻擋永和路往來之通車；詎執勤警員竟以此舉發異
    議人闖越紅燈，令異議人百口莫辯；衡諸常情，異議人實無可能於攔檢哨前有闖
    越紅燈之舉，警員之舉發實有未當，經異議人申訴後，原處分機關仍以異議人違
    規事證明確，而予裁罰之處分，爰依法聲明異議云云。
二、按汽車駕駛人，行經有燈光號誌管制之交岔路口闖紅燈者，處新臺幣（下同）一
    千八百元以上五千四百元以下罰鍰，道路交通管理處罰條例第五十三條定有明文
    ；又汽車駕駛人有道路交通管理處罰條例第五十三條之情形者，記違規點數三點
    ，同條例第六十三條第一項第三款亦定有明文。
三、經查，本件異議人即受處分人乙○○於九十一年十一月十五日晚間十一時五十七
    分許，駕駛其所有之車牌號碼三Ｄ－六七八號營業小客車，沿臺北縣中和市○○
    路自中和往板橋方向行駛，行經有燈光號誌管制之橋和路與永和路路口處（即華
    中橋下）時，有闖越紅燈直行之違規情事，經警當場攔停並掣單舉發等事實，有
    臺北縣政府警察局中和分局中和派出所掣發之北縣警交字第Ｃ00000000
    號舉發違反道路交通管理事件通知單影本一紙附卷可稽，並經證人即當場掣單舉
    發異議人違規闖越紅燈之臺北縣政府警察局中和分局警員甲○○於本院審理時到
    庭結證明確（詳後述）；異議人雖辯稱其當時係因排隊等候受檢，致燈號轉換為
    紅燈時仍停留於永和路上，為避免阻擋永和路往來之車輛，始緊隨前車向前移動
    ，並非闖越紅燈云云，惟查，證人甲○○於本院審理時已到庭結證稱：「（當時
    舉發情形如何？）當時執勤地點是在華中橋下，橋和路上，是在取締酒醉駕車以
    及交通稽查，後來有一部營業小客車從永和往板橋方向經過我們臨檢站，我們執
    勤時，紅燈已經亮起來，該車卻直直的闖越路口，當時他（即異議人乙○○）跟
    我們說他沒有看到紅燈」、「（異議人是在排隊接受臨檢時闖越紅燈？）當時我
    們並沒有每一部都攔檢下來，當時我們是因為他闖越紅燈才欄下來」、「攔檢點
    在路口前方大約三十公尺左右的距離，車輛通過攔檢點速度雖然會比較緩慢，但
    是當時他前面並沒有車子受檢，他直接闖越紅燈，我們才會攔檢舉發」、「（異
    議人的車子是否沿著車隊前進？）不是，他的前面根本沒有車子，‧‧‧如果跟
    著前車移動，我們不會舉發，因為這樣會有爭議，異議人當時只有說他沒有看到
    紅燈，並沒有提到他是跟者車隊前進才闖越紅燈」等語明確（見本院九十二年五
    月十五日訊問筆錄），衡情證人甲○○與異議人本素不相識，彼此間亦無怨隙，
    自無任意誣陷之理，況倘若異議人確係隨受檢車隊移動而不得不於紅燈時前進，
    以避免阻擋道路交通，則執勤之警員對於此等奉公守法之駕駛人，自不會無理至
    斯，竟羅織其闖越紅燈之情而任意舉發，徒留遭致民怨之無窮後患；是證人甲○
    ○前揭證述，與常情相符，應值採信，異議人以前詞置辯，即難信實。從而，本
    件異議人駕車行經有燈光號誌管制之交岔路口闖紅燈之違規行為，事證明確，堪
    以認定；原處分機關以異議人違反道路交通管理處罰條例第五十三條規定，裁處
    罰鍰二千七百元，並依同條例第六十三條第第一項第三款規定記違規點數三點，
    核無不當；本件異議人之異議為無理由，應予駁回。
據上論斷，應依道路交通案件處理辦法第十九條規定，裁定如主文。
中      華      民      國    九十二    年      五      月      三十    日
                                    臺灣板橋地方法院交通法庭
                                        法  官  劉 景 宜
右正本證明與原本無異。
如不服本裁定，應於送達後五日內，向本院提出抗告狀。
                                        書記官  劉 育 君
中      華      民      國    九十二    年      六      月       三     日


司法院資訊處製作；財團法人民間司法改革基金會備份。
